臺灣桃園地方法院刑事判決
111年度交簡上字第4號
上  訴  人
即  被  告  楊智翔


上列上訴人因過失傷害案件，不服本院中華民國110年10月26日1
10年度桃交簡字第829號第一審刑事簡易判決（聲請簡易判決處
刑案號：110年度調偵字第318號），提起上訴，本院管轄之第二
審合議庭判決如下：
　　主　　　文
上訴駁回。
　　事實及理由
一、本案經本院審理結果，認第一審以上訴人即被告楊智翔(下
    稱被告)犯刑法第284條前段之過失傷害罪，判處有期徒刑3
    月又15日，並諭知易科罰金折算之標準為新臺幣1,000元折
    算1日，認事用法及量刑均無不當，應予維持，除補充「被
    告於本院審理時之自白」（見交簡上卷第199頁）外，並引
    用第一審判決書記載之事實、證據及理由（如附件）。
二、駁回被告上訴之理由：
　㈠被告上訴意旨略以：被告因患有精神官能症、強迫症，導致
    案發當日未能注意號誌而發生車禍之原因，原審未審酌此原
    因而量刑過重，從輕量刑等語。
　㈡惟查，本院函詢醫療財團法人徐元智先生醫藥基金會亞東紀
    念醫院精神鑑定結果：被告固患有強迫症、精神官能性憂鬱
    症，但無任何重大精神症，於民國109年5月13日該次交通事
    故發生時，被告受上開精神疾患之影響，致其不能辨識其行
    為違法或欠缺依其辨識而行為之能力，或上述能力有顯著減
    低之情形等情，有醫療財團法人徐元智先生醫藥基金會亞東
    紀念醫院111年7月18日亞精神字第1110718013號函檢附被告
    之精神鑑定報告書附卷可憑(見交簡上卷第139至141頁)，且
    觀其於本院審理時，均能正常與人溝通對答，且其就所詢問
    及訊問之問題，陳述邏輯清晰，就案發經過亦可依己意詳細
    交代，堪認被告於本案犯行時，對於外界事物之判斷能力，
    相較於普通人之平均程度，並無完全喪失或顯然減退之情形
    ，其未因精神障礙或心智缺陷，致不能辨識行為違法或欠缺
    依其辨識而行為之能力，亦無上開能力顯然減低之情形，而
    不符刑法第19條第1項、第2項所規定之不罰或減輕其刑之要
    件。
　㈢刑之量定及緩刑之宣告，係實體法上賦予法院得為自由裁量
    之事項，倘其未有逾越法律所規定之範圍，或濫用其權限，
    即不得任意指摘為違法（最高法院75年台上字第7033號判決
    先例意旨參照）。又刑罰之量定，固屬法院自由裁量之職權
    行使，但仍應審酌刑法第57條所列各款事由及一切情狀，為
    酌量輕重之標準，並非漫無限制。在同一犯罪事實與情節，
    如別無其他加重或減輕之原因，下級審法院量定之刑，亦無
    過重或失輕之不當情形，則上級審法院對下級審法院之職權
    行使，原則上應予尊重（最高法院85年度台上字第2446號判
    決意旨參照）。原審就被告刑之裁量，已詳載審酌被告闖紅
    燈之過失程度甚大、告訴人2人之傷勢均甚重、被告於犯後
    迄今尚未與告訴人達成和解等一切情況，即行為人之責任為
    基礎，並已斟酌刑法第57條各款所列情狀，並未逾越法律所
    規定之範圍，亦未濫用自由裁量之權限，難認原審量刑有何
    違法或不當之處，揆諸上開判決意旨，自不得指為違法，應
    予維持。被告上訴意旨僅以其患有上開精神疾病為由指摘原
    判決量刑云云，惟參前開精神鑑定報告之結果，其上訴並無
    理由，尚不能據以認定原判決關於刑之裁量有何違誤或不當
    。是被告上訴為無理由，應予駁回。
據上論斷，依刑事訴訟法第455條之1第1項、第3項、第368條、
第373條，判決如主文。
本案經檢察官楊挺宏聲請簡易判決處刑，檢察官孫瑋彤到庭執行
職務。
中　　華　　民　　國　　111 　年　　11　　月　　22　　日
                  刑事第十四庭　審判長法　官　江德民　
                                    　法  官  劉得為
                                    　法  官  廖奕淳
以上正本證明與原本無異。
不得上訴。
       　　　　　　　　　　　　　　　書記官　蔡宛軒
中　　華　　民　　國　　111 　年　　11　　月　　22　　日
附錄本案論罪法條：
中華民國刑法第284條
因過失傷害人者，處1年以下有期徒刑、拘役或10萬元以下罰金
；致重傷者，處3年以下有期徒刑、拘役或30萬元以下罰金。
附件：本院110年度桃交簡字第829號刑事簡易判決